output_dics/Compressed_dics/es_WAKFU/es_WAKFU.aff
SET UTF-8
FLAG UTF-8
TRY aeroinsctldumpbgfvhzóíjáqéñxyúükwAEROINSCTLDUMPBGFVHZÓÍJÁQÉÑXYÚÜKW-'
REP 20
REP ás az
REP az ás
REP cc x
REP és ez
REP ez és
REP güe hue
REP güi hui
REP hue güe
REP hui güi
REP ís iz
REP ío ido
REP ke que
REP ki qui
REP ll y
REP mb nv
REP nv mb
REP seci cesi
REP x cc
REP y ll
REP vámonos vayámonos
MAP 6
MAP aáAÁ
MAP eéEÉ
MAP iíIÍ
MAP oóOÓ
MAP uúüUÚÜ
MAP nñNÑ
WORDCHARS '-0123456789
SFX G Y 18
SFX G e a [^u]e
SFX G que ca que
SFX G o a o
SFX G 0 a [dlrz]
SFX G án ana án
SFX G ín ina ín
SFX G ón ona ón
SFX G és esa és
SFX G ós osa ós
SFX G e as [^u]e
SFX G que cas que
SFX G o as o
SFX G 0 as [dlrz]
SFX G án anas án
SFX G ín inas ín
SFX G ón onas ón
SFX G és esas és
SFX G ós osas ós
SFX S Y 31
SFX S 0 s [aáceéfgiíkmoóptuúw]
SFX S 0 es [bdhíjlrúxy]
SFX S 0 es [^áeéíóú]n
SFX S 0 es [^áéíóú]s
SFX S án anes án
SFX S én enes én
SFX S ín ines ín
SFX S ón ones ón
SFX S ún unes ún
SFX S ás ases ás
SFX S és eses és
SFX S ís ises ís
SFX S ós oses ós
SFX S ús uses ús
SFX S 0 es [^dgmv]en
SFX S orden órdenes orden
SFX S agen ágenes agen
SFX S argen árgenes argen
SFX S igen ígenes igen
SFX S irgen írgenes irgen
SFX S amen ámenes amen
SFX S armen ármenes armen
SFX S emen émenes emen
SFX S ermen érmenes ermen
SFX S imen ímenes imen
SFX S omen ómenes omen
SFX S olmen ólmenes olmen
SFX S umen úmenes umen
SFX S ulmen úlmenes ulmen
SFX S oven óvenes oven
SFX S z ces z
